【裁判字號】    90,小上,64
【裁判日期】    901106
【裁判案由】    給付廣告費
【裁判全文】
臺灣高雄地方法院民事判決  九十年度小上字第六四號
    上  訴  人  黃振銘即黃振銘律師事務所
    被上訴人    甲○○
右當事人間請求給付廣告費事件，上訴人對於中華民國九十年四月三十日本院高雄簡
易庭八十九年度雄小字第二○九八號小額訴訟判決提起上訴，本院判決如左：
    主    文
上訴駁回。
第二審訴訟費用新台幣貳佰零壹元由上訴人負擔。
    理    由
一、按對於小額程序之第一審判決提起上訴，非以其違背法令為理由，不得為之，又
    所謂判決違背法令，乃指判決不適用法規或適用不當，而有民事訴訟法第四百六
    十九條所列第一款至第五款事由時，其判決當然為違背法令，另依上訴意旨足認
    上訴為無理由者，得不經言詞辯論為之，並應為駁回之判決，民事訴訟法第四百
    三十六條之二十四第二項、第四百三十六條之三十二第二項準用第四百六十八條
    及第四百六十九條第一款至第五款（同條第六款則不在準用之列）、第四百三十
    六條之二十九第二款、第四百四十九條第一項，分別定有明文。
二、本件上訴意旨略以：按代理人係以本人之名義為法律行為，其法律效果及於本人
    ，此為民事代理之法理。而被上訴人於原審所主張之廣告費，係訴外人李榮開建
    材股份有限公司（以下簡稱李榮開建材公司）於中國時報文化事業股份有限公司
    （以下簡稱中時公司）所發行之中國時報刊登拍賣公告之廣告費，被上訴人於原
    審所提出之廣告費收據，立據人亦為中時公司，被上訴人則為經手人，而該收據
    之刊登人則清楚載明係李榮開建材公司，則刊登該則公告所生之法律關係，應係
    存在於中時公司與李榮開建材公司間，而非上訴人與被上訴人之間，是被上訴人
    竟以自己之名義向上訴人請求給付該筆廣告費用，顯無理由，原審無視卷內存在
    之證據，竟為准許被上訴人之請求，顯有判決理由與證據矛盾之違誤，而屬判決
    違背法令，為此乃依法提起本件上訴，請求廢棄原判決等語。
三、按代理人於代理權限內，以本人名義所為之意思表示，直接對本人發生效力，為
    民法第一百零三條所明定。再受任人本於委任人所授與之代理權，以委任人名義
    與他人為法律行為時，固直接對於委任人發生效力，惟若受任人以自己或第三人
    名義與他人為法律行為，則對於委任人不生效力，其委任人與法律行為之他造當
    事人間，自不發生何等法律關係（最高法院二十二年度上字第三二一二號判例意
    旨參照）；而代理人為代理行為時，固不以明示本人名義為必要之顯名代理，如
    有其他情形足以推知有此意思，而為相對人所明知或可得而知者，亦能成立（最
    高法院八十一度台上字第一六五號判決意旨參照）。即民法所稱之代理，係指代
    理人以本人之名義所為之意思表示，或代理人未明示本人之名義，但相對人依其
    他情形足以推知代理人有以本人名義為之者始得成立，若代理人逕以自己名義為
    意思表示或與他人為法律行為，相對人亦無從推知代理人代理之意思時，縱代理
    人為有權代理，該意思表示或法律行為，對於本人而言仍不發生任何效力。
四、經查，證人即於上訴人所開設律師事務所擔任助理工作之林連興於原審已證述：
    「我之前就在黃律師事務所擔任助理工作，關於八十六年度執字第一五八六五號
    執行案件，是黃振銘律師交付我們將該案之拍賣公告委託甲○○所開的卓越廣告
    社登報，登報費用再由廣告社向事務所請款，因黃律師說有其他案子要處，所以
    讓我擔任本件執行案件債權人之代理人」等語（參原審卷第六十一頁），足證該
    拍賣公告之刊登，確由上訴人僱用之受僱人林連興以上訴人之名義委請被上訴人
    辦理，並非以本院八十六年度執字第一五八六五號強制執行事件之債權人李榮開
    建材公司或李榮開之名義為該意思表示，自無代理李榮開建材公司之意思；再林
    進興係向被上訴人表示登報費用應向上訴人請款，而非向李榮開建材公司請求給
    付，是縱上訴人有代理之意思，被上訴人亦無從推知，故該委任契約仍存在於上
    訴人與被上訴人之間，與訴外人李榮開建材公司或李榮開間並無關聯，故上訴人
    以前揭情詞為辯，顯不足採。
五、再按受任人因處理委任事務，支出之必要費用，委任人應償還之，並付自支出時
    起之利息，民法第五百四十六條第一項有明文規定。另查，被上訴人於原審主張
    其業將上訴人所委託刊登之本院民事執行處拍賣公告刊登在中國時報上，且已付
    訖該刊登費用新台幣（下同）六千四百元一節，業據被上訴人提出與所述相符之
    中國時報八十七年六月二十七日之報紙廣告及分類廣告費收據各一份附原審卷第
    六頁、第四十五頁可證，再經本院審認本院八十六年度執字第一五八六五號案卷
    ，本院民事執行處確有通知刊登系爭拍賣公告，且該卷內所附拍賣公告之刊登證
    明書上所黏載之報紙廣告，其內容核與被上訴人所提出之刊登內容完全相符，該
    刊登證明上尚蓋有三個卓越廣告社之圓戳印文（參該執行卷第七十四頁與七十五
    頁間之夾頁），是被上訴人上開主張，洵堪認定。而上開廣告費收據之刊戶名稱
    雖記載「李榮開」等字樣，然此應係中時公司為特定該收據所憑據刊登之廣告內
    容為何所為之記載，以利查核，故無法逕以該記載內容，即認委由中時公司刊登
    報紙廣告之當事人為李榮開。從而，上訴人既委請被上訴人承辦前開刊登拍賣公
    告事宜，而被上訴人亦已依約予以完成，並因而支付刊登費用六千四百元，該筆
    費用即屬被上訴人因處理委任事務，所支出之必要費用，上訴人應償還之。是原
    審認定被上訴人之請求為有理由，逕對上訴人為不利之認定與判決，於法自無違
    誤，更無判決與證據矛盾之情形。準此而論，上訴人徒以該分類廣告費收據之開
    立人為中時公司，刊戶名稱為李榮開，而指摘原審判決有判決理由與證據矛盾之
    違誤而為當然違背法令云云，即屬無據，本院爰不經言詞辯論，逕為駁回上訴人
    之判決。
六、末按，於小額訴訟之上訴程序，法院為訴訟費用之裁判時，應確定其費用額，民
    事訴訟法第四百三十六條之十九第一項、第四百三十六條之三十二第一項規定甚
    明。本件第二審訴訟費用既認定應由上訴人負擔，故上訴人所支出之第二審裁判
    費用九十九元及本件判決暨退郵送達費用預計為一百零二元，合計共二百零一元
    ，自應由上訴人負擔。
七、據上論結，本件上訴為無理由，依民事訴訟法第四百三十六條之二十九第二款、
    第四百三十六條之三十二第二項、四百四十九條第一項、第七十八條，判決如主
    文。
中      華      民      國    九十      年      十一      月    六      日
                              臺灣高雄地方法院民事第一庭
~B法      官  楊富強
~B法      官  方百正
~B法      官  林靜梅
右為正本係照原本作成。
本判決不得上訴。
中      華      民      國    九十      年      十一      月    六      日
~B法院書記官  曾瓊玉


司法院資訊處製作；財團法人民間司法改革基金會備份。
